# 租赁新旧准则衔接问题

提问人：打工人 7782 时间：2021-01-03 14:55:00
公司有一批融资性售后回租的资产，合同时间是2020/8/19至2023/8/19,合同价款22347305.76，每年付租金7499101.92，初始成本 900000 ，增量利率5.4120%，合同 2020 年开始执行了， 2021 年要用新准则，应该怎么处理，领导让我测算新旧准则对损益的影响有多少，该如何测算

回答人：chenyiwei
融资性售后回租，在新旧准则下都可以直接按资产抵押借款进行会计处理（在新准则下，这是唯一的方法）。根据准则规定，对此类情况的衔接处理，“卖方（承租人）应当按照与首次执行日存在的其他融资租赁相同的方法对租回进行会计处理，并继续在租赁期内摊销相关递延收益或损失。
”总体上看对损益影响应当不大（前提是在原准则下的会计处理规范）。